【裁判字號】    92,上易,2000
【裁判日期】    920829
【裁判案由】    賭博
【裁判全文】
臺灣高等法院刑事判決                          九十二年度上易字第二０００號
    上  訴  人  臺灣桃園地方法院檢察署檢察官
    被      告  壬○○
    被      告  甲○○
    右二人共同
    選任辯護人  曹依立律師
    被      告  丁○○
    被      告  癸○○
    被      告  辛○○
    被      告  己○○
    被      告  戊○○
    被      告  乙○○原名吳.
    被      告  丙○○
右上訴人因被告賭博案件，不服臺灣桃園地方法院九十一年度易字第二三二三號，中
華民國九十二年四月十五日第一審判決（起訴案號：臺灣桃園地方法院檢察署九十一
年度偵字第一八七六九號），提起上訴，本院判決如左：
    主  文
上訴駁回。
    理  由
一、本件公訴意旨略以：被告壬○○係設在桃園縣桃園市○○路六０之八及之九號公
    眾得出入場所之「傑新電子遊藝場」現場負責人，被告甲○○（起訴書誤載為伊
    淑秋）、戊○○及孫伊玫三人則係該遊藝埸開分員，四人共同基於犯意聯絡及行
    為分擔，自民國（下同）九十一年八月十五日起，在上址擺設賭博性電動玩具雙
    魚座ＰＫ台五十四台，與不特定之賭客賭博財物，渠等賭博之方式為一比一即由
    賭客將新臺幣（下同）一千元交予開分員，由開分員開一千分，每次可押三十分
    至一百二十分不等，賭客所贏得之積分如要洗分換錢，先由開分員洗分後再告訴
    壬○○，並由被告壬○○將賭客洗分所換得之現金交予賭客（一分換一元），被
    告壬○○、甲○○、戊○○及孫伊玫均恃賭博為生，嗣於九十一年十月十四日二
    十一時二十分許，適有賭客即被告丙○○、乙○○、辛○○、癸○○及丁○○等
    人在上址賭玩上開賭博性電動玩具時，為警當場查獲，並扣得上開賭博性電動玩
    具雙魚座五十四台（含ＩＣ板五十四片）、賭資七千七百元等物，因認被告壬○○、甲○○、戊○○、己○○四人均涉有刑法第二百六十七條之常業賭博罪嫌；
    被告丙○○、乙○○、辛○○、癸○○、丁○○五人則均涉有刑法第二百六十六
    條第一項前段之賭博罪嫌云云。
二、訊據被告壬○○、甲○○固不否認為傑新電子遊藝場現場負責人及開分員、被告
    丁○○、乙○○、辛○○及癸○○固不否認在現場把玩雙魚座ＰＫ台，而被告戊○○、己○○、丁○○固不否認為警查獲時在現場，惟被告戊○○及己○○則稱
    是去找甲○○，並非開分員等語，被告丁○○則稱一到現場，尚未把玩即被查獲
    等語，而現場遭警持搜索票查獲，則扣得上開雙魚座ＰＫ台計五十四台、現金七
    千七百元、員工上下班打卡表十四紙、鑰匙乙支及營利事業登記證乙紙，惟被告
    等人均堅決否認右揭犯行，均辯稱：上開雙魚座ＰＫ台僅係單純提供開分把玩而
    已，所贏得之分數不得兌換現金或其他財物，亦不得保留下次再玩，只能放棄或
    繼續把玩，並無藉把玩上開機台進行賭博財物之行為等語。
三、經查：
    １、公訴人認被告壬○○、甲○○、戊○○、己○○、丁○○、丙○○、乙○○
        、辛○○及癸○○九人分別涉有上開賭博罪嫌，無非以證人庚○○檢舉所述
        之詞，為其僅有之論據，惟證人庚○○證稱「因我曾於九十年一月至三月間
        在桃園縣中正路六十號之八、九「巨星遊藝場」把玩電玩機台累計賭輸約二
        百多萬元整，因而向警方檢舉該店涉嫌經營電玩賭博，因為去年三月間我在
        該址把玩電玩機台輸錢時店家要求我開立支票（新台幣八十萬元整），但事
        後跳票，於今年八月底又被該店員工找到，進而要求我開立本票（新台幣一
        百五十萬元整），並要求每月歸還新台幣五萬元整，但因我無法如期歸還，
        深怕我及家人遭受不測，因而向警方檢舉該店，我到該店把玩跑馬機台及滿
        天星機台、雙魚座機台都玩，沒有固定的機台種類，以跑馬機台玩法為例，
        新台幣一千元開五百分與電玩機台對賭，押注一次最少一分，押注最多一千
        零五十分，如押注中獎可得不等倍數之積分，並將機台內分數以一比二方式
        兌換現金給不特定客人（例如贏得機台分數為三千分可兌換新台幣六千元，
        以此類推，無限額規定）（詳偵查卷第四十三頁）」云云，不僅業據被告壬○○、甲○○、戊○○、己○○、丁○○、丙○○、乙○○、辛○○及癸○○九人迭次於警訊及偵審時堅決否認在卷，且證人庚○○所述賭博時間為九
        十年一月至三月間，距被告壬○○、甲○○、戊○○、己○○、丁○○、丙○○、乙○○、辛○○及癸○○九人係於九十一年十月十四日二十一時二十
        分許始遭警查獲之時間，其間相隔已達一年六月以上之久，況證人庚○○所
        稱桃園縣桃園市○○路六十之八、九號「巨星遊藝場」乙址，亦核與被告壬○○、甲○○二人所經營上開桃園縣桃園市○○路六十之九號「傑新電子遊
        藝場」乙址不符，而上開「傑新電子遊藝場」係自九十年十二月十三日起始
        經設立核准登記營業在案，此有上開營利事業登記證乙紙可稽（詳偵查卷第
        十九頁），是證人庚○○所指巨星遊藝場與本案查獲之傑新電子遊藝場是否
        相同，即頗有疑義。
    ２、且被告壬○○、甲○○、戊○○、己○○、丁○○、丙○○、乙○○、辛○○及癸○○九人於右揭時地遭警查獲時，現場所扣得之機檯僅有雙魚座一種
        ，並未扣得證人庚○○所稱之「跑馬機台」及「滿天星機台」在案，另證人
        庚○○所稱雙魚座機台之開分、把玩方式，是以一千元開五百分，最多可押
        一千零五十分一節，亦均核與被告壬○○、甲○○、戊○○、己○○、丁○○、丙○○、乙○○、辛○○及癸○○九人所供稱開分、把玩之方式不同，
        被告壬○○等人一致供稱：是以一比五方式開分，即一百元可換五百分，無
        投幣式，最少押一分，最多押三十分等語，而本件於右揭時地遭警查獲時，
        除扣得上開雙魚座ＰＫ台計五十四台、現金七千七百元、員工上下班打卡表
        十四紙、鑰匙乙支及營利事業登記證乙紙外，並未同時扣得其他任何可證明
        被告壬○○、甲○○、戊○○、己○○、丁○○、丙○○、乙○○、辛○○
        及癸○○九人涉有上開犯嫌之積極事證，亦據證人即承辦警員侯信彰於原審
        到院證述屬實。
四、是原審以不能僅憑證人庚○○個人上開單一指述之詞，逕為認定被告壬○○、甲○○、戊○○、己○○、丁○○、丙○○、乙○○、辛○○及癸○○九人確有公
    訴人所指上開賭博犯嫌之依據，而為無罪判決之諭知，其認事用法，並無不當，
    公訴人仍以證人庚○○指述歷歷為由提起上訴，漏未考量證人庚○○指述與事實
    不符，故公訴人之上訴，為無理由，應予駁回。
據上論斷，應依刑事訴訟法第三百六十八條判決如主文。
本案經檢察官吳國南到庭執行職務。
中      華      民      國    九十二    年      八      月    二十九    日
                              臺灣高等法院刑事第十八庭
                                  審判長法  官  吳      敦
                                        法  官  吳  明  峰
                                        法  官  劉  慧  芬
右正本證明與原本無異。
不得上訴。
                                        書記官  劉  文  美
中      華      民      國    九十二    年      九      月      二      日


司法院資訊處製作；財團法人民間司法改革基金會備份。
